臺灣桃園地方法院刑事判決　　　　　　　94年度易字第1292號
公　訴　人　臺灣桃園地方法院檢察署檢察官
被　　　告　甲○○○○○○　○.
　　　　　　　　　　在臺無固定.
　　　　　　　　　　（現羈押於臺灣桃園女子看守所）
上列被告因偽造文書案件，經檢察官提起公訴（94年度偵字第16
224 號），嗣聲請改依協商程序而為判決，合議庭評議後由受命
法官獨任進行協商程序，判決如下：
    主      文
PHETNAK WATSANA 共同偽造公印文，處有期徒刑肆月，如易科罰
金，以參佰元折算壹日，扣案如附表所示之偽造中華民國外僑居
留證壹張沒收。
    事實及理由
一、犯罪事實：PHETNAK WATSANA 原係於民國93年3 月22日合法
    來臺工作之泰國籍勞工，受雇位於苗栗縣竹南鎮○○路280
    號之如興製衣股份有限公司，從事製造業技工之工作。詎其
    於同年6 月12日棄職逃逸後，為在臺繼續工作及規避警方之
    追緝，竟與某不詳姓名、綽號「阿嬌」之成年泰國女子共同
    基於偽造文書之犯意聯絡，於同年7 月間某日，在桃園縣中
    壢市火車站附近，以新臺幣一萬五千元之代價，向「阿嬌」
    購買如附表所示之偽造中華民國外僑居留證1 張，PHETNAK
    WATSANA 於收受上開證件後，並於94年8 月間某日，持上開
    偽造之中華民國外僑居留證，至桃園縣楊梅鎮○○路○ 段55
    1 巷61號戰威鋼構股份有限公司（下稱：戰威公司），向不
    知情之戰威公司人員應徵，而行使上開偽造之居留證，足生
    損害於宜蘭縣政府警察局核發外僑居留證之正確性及WUT KH
    AMN UNTHANAKRIT ，嗣於同年9 月7 日下午3 時30分許，在
    戰威公司內為警查獲，並扣得上開偽造之中華民國外僑居留
    證1 張。
二、證據：
  (一)被告PHETNAK WATSANA之自白。
  (二)證人即戰威公司負責人陳盛唐之證述。
  (三)外勞居留資料及宜蘭縣政府警察局94年9 月22日警外字第09
    40034527號函各1 紙。
  (四)扣案偽造之中華民國外僑居留證1張。
三、本件經檢察官與被告PHETNAK WATSANA 於審判外達成協商之
    合意且被告已認罪，其合意內容為：被告PHETNAK WATSANA
    願受科刑範圍為有期徒刑肆月。經查，上開協商合意並無刑
    事訴訟法第455 條之4 第1 項各款所列情形，檢察官聲請改
    依協商程序而為判決，本院爰不經言詞辯論，於協商合意範
    圍內為協商判決。
四、按中華民國外僑居留證具特許外國人在我國居住及工作之性
    質，為特許證之一種。又前開居留證上有內政部之印文，係
    表示公務機關之資格及職務，屬印信條例第2 條之印信之印
    文，為刑法第218 條所稱之公印文（最高法院71年台上字第
    1831號判例、86年台上字第4631號判決要旨參照）。核被告
    所為，係犯刑法第216 條、第212 條之行使偽造特種文書罪
    及同法第218 條第1 項之偽造公印文罪。被告與「阿嬌」間
    就偽造前開文書及印文之犯行，有犯意聯絡及行為分擔，為
    共同正犯。其偽造居留證之低度行為，為其行使之高度行為
    所吸收，不另論罪。而其行使偽造居留證與偽造居留證上公
    印文之犯行，侵害社會對於流通證件真實性及公務機關公信
    力之大眾信賴二種不同之法益，且二罪間有目的、手段之牽
    連關係，應依刑法第55條之規定，從較重之偽造公印文罪處
    斷。被告偽造公印文之犯行雖未據檢察官起訴，然此部分犯
    行與已起訴之行使偽造特種文書部分既有牽連犯之裁判上一
    罪關係，為起訴效力所及，本院應併予審理。扣案如附表所
    示之偽造居留證1 張為被告所有且供本件犯罪所用，業經被
    告供承在卷，應依刑法第38條第1 項第2 款規定宣告沒收，
    而上開偽造之居留證既經沒收，當兼括其上偽造之公印文，
    是該偽造之公印文部分毋庸重複諭知沒收。
五、應適用之法條：刑事訴訟法第455 條之4 第2 項、第455 條
    之11第2 項，刑法第28條、第216 條、第212 條、第218 條
    第1 項、第55條、第41條第1 項前段、第38條第1 項第2 款
    ，罰金罰鍰提高標準條例第1 條前段、第2 條。
六、本判決除有刑事訴訟法第455 條之4 第1 項第1 款、第2 款
    、第4 款、第6 款、第7 款所定情形之一，或違反同條第2
    項規定者外，不得上訴。
七、如得上訴且不服本件判決，應自收受判決送達後10日內，向
    本院提出上訴書狀，上訴於第二審法院。
本案經檢察官崔秉君到庭執行職務。
中　　華　　民　　國　　94　　年　　10　　月　　31　　日
                刑事第十一庭    法　官　魏于傑
上正本證明與原本無異。
                                書記官  林怡君
中　　華　　民　　國　　94　　年　　11　　月　　4 　　日
附表：
┌─────┬────┬──────┬─────┬──────────┐
│統一編號  │核發單位│姓        名│出生年月日│備                註│
├─────┼────┼──────┼─────┼──────────┤
│GD00000000│宜蘭縣政│WUT KHAMN UN│1975/08/19│其上貼有被告照片1 張│
│          │府警察局│THANAKRIT   │          │，並有偽造之「內政部│
│          │        │劉美容      │          │印」公印文1 枚      │
└─────┴────┴──────┴─────┴──────────┘
本案論罪科刑主要法條：
中華民國刑法第212條
(偽造變造特種文書罪)
偽造、變造護照、旅券、免許證、特許證及關於品行、能力服務
或其他相類之證書、介紹書，足以生損害於公眾或他人者，處一
年以下有期徒刑、拘役或三百元以下罰金。
中華民國刑法第216條
(行使偽造變造或登載不實之文書罪)
行使第二百十條至第二百十五條之文書者，依偽造、變造文書或
登載不實事項或使登載不實事項之規定處斷。
中華民國刑法第218條
(偽造盜用公印或公印文罪)
偽造公印或公印文者，處五年以下有期徒刑。
盜用公印或公印文足以生損害於公眾或他人者，亦同。
